行　政　法　院　判　決　　　　　　　　　　　　　　八十七年度判字第六二二號
　　原　　　告　美商．美國動力轉換公司
　　　　　　　　　　　　　　　.
　　代　表　人　甲○○○○○○.
　　訴訟代理人　林志剛　律師
　　被　　　告　經濟部中央標準局
右當事人間因商標註冊事件，原告不服行政院中華民國八十六年十一月六日台八十六
訴字第四二五三四號再訴願決定，提起行政訴訟，本院判決如左︰
　　主  文
原告之訴駁回。
　　事  實
緣原告於民國八十四年一月十日以「APC 」商標，指定使用於商品及服務分類表第九
類之用於電腦及靈敏性電機設備之電源保護器商品申請註冊。被告以該商標與關係人
鎰福電子股份有限公司之註冊第六六五○一六號「快電及圖APC ACPOWER 」商標近似
，乃予以核駁，發給第0000000號商標核駁審定書，原告不服，提起一再訴願
，遞遭決定駁回，遂提起行政訴訟，茲摘兩造訴辯意旨於次：
原告起訴意旨略謂︰一、按商標圖樣「相同或近似於他人同一商品或類似商品之註冊
商標者」，不得申請註冊，固為商標法第三十七條第一項第十二款所明定。惟其適用
，應以兩造商標圖樣構成相同或近似為要件。而判斷商標之近似與否，應就一般消費
者對於該商標如何反應及瞭解，能否引起混同誤認之虞以為斷，故應總括商標全體，
就其外觀、讀音、觀念加以觀察，至商標中之一定部分特易引起一般人之注意，因該
一定部分之存在而發生增加商標之識別功能者，雖亦須就該一定部分加以比對，然此
係為得全體觀察之正確結果之一種方法，並非某一定部分相同或近似，該商標即屬近
似之商標（行政法院七十二年度判字第一三九五號判決參照）二、查原告之系爭「AP
C 」商標圖樣僅由單純之外文「APC 」所組成，而據以核駁之註冊第六六五○一六號
「快電及圖APC ACPOWER 」商標圖樣則由外文「apc 」與「ACPOWER 」、中文「快電
」及圖形所組成。兩商標雖均有相同之外文「APC 」，惟二者不但有大小寫之分，設
計意匠不同，且兩商標另有中文「快電」、圖形及另一外文「ACPOWER 」足資區辨。
又系爭商標單純由「APC 」三英文字母組成，於覺上相當簡單明瞭，易記易唸；反
觀據以核駁商標圖樣之外文部分係置於二個長方形中，其中「apc 」與「ACPOWER 」
字體大小雷同，復同在框線內，予人有一整體之印象，並未特別強調「APC 」三字母
。因此，兩商標無論外觀、觀念或讀音，異時異地通體隔離觀察或連貫唱呼之際，均
分別顯然，實難謂有致使一般消費者產生混同誤認之虞。三、次查「APC 」為原告名
稱American Power Conversion Corporation 之簡稱，原告於一九八七年首創使用於
不斷電供電器、電源保護器等商品，並陸續取得美國、法國、國際註冊等商標專用權
。因產品品質精良，並投注大量的廣告費用於大眾媒體促銷，原告早已成為全球銷售
最多之智慧型不斷電系統製造公司，榮獲的企業獎賞超過其他品牌的總和，其產品被
大多數專業媒體，包括Business Week，Fortune，Money Magazine等世界著名雜誌評
價為「長期電源保護伙伴」、「最值得選購」，也是許多著名系統廠商合作的對象，
更榮獲許多跨國企業指定使用。根據全美三大專業資訊媒體 Info World、Informati
onWeek及PC Magazine 針對專業用戶及一般用戶問調查顯示，原告之不斷電供電器
產品受歡迎的程度和品質信賴高於第二品牌三倍。此外，原告自一九九二年起即透過
台灣之新寶科技股份有限公司代理，大量進口「APC 」商標商品至台灣販賣，並參加
各種電腦應用展促銷商品，因此，「APC 」商標早已為國內外一般消費者所熟知，並
具相當知名度，再次說明其無與據以核駁商標產生誤認混淆之餘地。四、綜上所述，
原告申請註冊之「APC 」商標，無商標法第三十七條第一項第十二款情形，應准予註
冊，原處分、訴願決定、再訴願決定，認事用法皆有疏誤，均應予撤銷等語。
被告答辯意旨略謂︰按商標圖樣「相同或近似於他人同一商品或類似商品之註冊商標
，及其註冊商標期滿失效後未滿二年者」，不得申請註冊，為商標法第三十七條第一
項第十二款所明定。本件「APC 」商標與註冊第六六五○一六號「快電及圖APC ACPO
WER 」商標圖樣上主要部分之一之外文「APC 」相同，異時異地隔離觀察，易使消費
者產生混同誤認之虞，應屬近似之商標，復均指定使用於同一或類似商品，自有首揭
法條規定之適用。另，原告於訴願理由書中陳明已取得多國商標註冊云云，惟查本條
款近似與否之認定與其商標是否在他國已註冊無關，併此陳明。是被告依法核駁其註
冊之申請，並無不合，請駁回原告之訴等語。
　　理  由
按商標圖樣相同或近似於他人同一商品或類似商品之註冊商標者，不得申請註冊，為
商標法第三十七條第一項第十二款前段所規定；而判斷商標之近似與否，應就其主要
部分隔離觀察有無引起混同誤認之虞以為斷，迭經本院著有判例。又商標在外觀、觀
念或讀音方面有一近似者，即為近似之商標；商標圖樣上之外文，有一單字相同或主
要部分相同或相似，有混同誤認之虞者，為外觀近似。本件原告於八十四年一月十日
以「APC 」商標，指定使用於商品及服務分類表第九類之用於電腦及靈敏性電機設備
之電源保護器商品申請註冊，被告以該商標與關係人鎰福電子股份有限公司之註冊第
六六五○一六號「快電及圖APC ACPOWER 」商標近似，乃予以核駁，發給第0000
000號商標核駁審定書，原告不服，循序提起行政訴訟，主張：判斷商標是否近似
，應總括商標全體，就其外觀、讀音、觀念加以觀察，並非以其某一部分為比較基準
。系爭商標圖樣係由單純之外文APC 所組成，而據以核駁商標圖樣則由外文「apc,AC
POWER 」及中文「快電」及圖形所組成，雖均有相同之外文APC ，惟不但有大小寫之
分，且有中文快電、圖形及另一外文ACPOWER 足資區辨，總體設計意匠不同，且系爭
商標早為國內外消費者所熟知，並具相當知名度，與據以核駁商標當無發生混同誤認
之虞云云。經查系爭「APC 」商標圖樣如附圖一，與據以核駁之註冊第六六五○一六
號「快電及圖APC ACPOWER 」商標圖樣如附圖二，其外文主要部分之一均為 APC，僅
大小寫之別，字母排列順序完全相同，而據以核駁商標圖樣之外文APC 與 ACPOWER係
上下分格標示，各為外文主要部分之一，與附記有別，尚非不得分別審究，二者異時
異地隔離觀察，難謂無使一般消費者發生混同誤認之虞，復均指定使用於同一或類似
商品，應屬近似之商標。原告所引本院七十二年度判字第一三九五號判決應總括商標
全體為比較基準之見解，業經本院最近之判例見解不採，其主張顯不足採信。至原告
主張其已與知名度及APC 系爭商標係其公司名稱之簡稱云云，並不影響系爭商標構成
近似之認定，而各國國制、法制不同，所訴系爭商標陸續於歐美各國註冊云云，核難
執為本件應准註冊之依據，從而原告所訴各節，均無足取，本件原處分揆諸首揭規定
及說明，洵無違誤，一再訴願決定，遞予維持，俱無不合，原告起訴意旨，難謂為有
理由，應予駁回。
據上論結，本件原告之訴為無理由，爰依行政訴訟法第二十六條後段，判決如主文。
中    華    民    國     八十七      年      四      月       十        日
                    行 政 法 院 第 三 庭
                                審 判 長 評  事      陳  石  獅
                                         評  事      趙  永  康
                                         評  事      高  啟  燦
                                         評  事      蔡  進  田
                                         評  事      鄭  淑  貞
右  正  本  證  明  與  原  本  無  異
                                         法院書記官  陳  佩  玲
中    華    民    國     八十七      年      四      月      十三       日
附圖一、                             附圖二、
~[G;H:\SCN\87\00000000.1;;]
~[G;H:\SCN\87\00000000.2;1500;]
